臺灣屏東地方法院刑事判決　　　　　　　　　　　　　九十三年度簡上字第六二號
　　上　訴　人　臺灣屏東地方法院檢察署檢察官
　　上　訴　人
　　即　被　告　甲○○
　　上　訴　人
　　即　被　告　丁○○
右上訴人因竊盜案件，不服本院簡易庭九十三年度簡字第五七二號中華民國九十三年
四月二十一日刑事簡易判決（九十三年度偵字第一五號），提起上訴及移
（九十三年度偵字第二三九七號），本院判決如左：
    主  文
原判決關於甲○○部分撤銷。
甲○○共同連續攜帶兇器竊盜，處有期徒刑捌月，緩刑參年。扣案之螺絲起子壹支、
活動扳手壹支、手鋸參支、扳手壹支、起重器壹個、手推車壹台均沒收。
其餘上訴駁回。
丁○○緩刑貳年。
    事  實
本件犯罪事實除增列：（一）、施完元基於竊盜之概括犯意。（二）、甲○○又在九
十三年五月五日上午五時三十分許，攜帶其所有足供兇器之手鋸三支、扳手一支及便
利行竊之起重器一個、手推車一台，至屏東市溼地公園九曲復興八號電塔，以上述工
具竊取台灣電力公司供電設備即電塔上白鐵護欄共四百八十公斤（值約新台幣一萬四
千四百元），得手後未及載離現場時，為警查獲，並扣得上述行竊工具。餘與原判決
所記載之事實相同，茲引用之。
    理  由
壹、撤銷改判部分：
一、被告甲○○對於其竊盜之事實均已坦白承認，核與共同被告丁○○所供互相符合
    ，亦與證人乙○○、薛坤輝、丙○○等人所述之情節大符合，並有贓物領據、現
    場相片在卷及警方查獲之螺絲起子一支、活動扳手一支、手鋸三支、扳手一支、
    起重器一個、手推車一台扣案可供參考，且被告係在現場為警當場逮捕到案，有
    刑事案件報告書可考，足見其自白有竊盜之事實應符真實，本件事證已明，被告
    犯行應可認定。
二、查被告甲○○持以供行竊之螺絲起子、手鋸、扳手等物，質地尖銳，持以行刺揮
    砍，可以危害人身安全，自屬兇器之一種，核其竊取被害人新世紀資通股份有限
    公司財物之行為，係犯刑法第三百二十一條第一項第三款之攜帶兇器竊盜罪。又
    台灣電力公司之電塔上白鐵護欄，應屬供電設備，故被告之竊取供電設備行為，
    自應依電業法第一百零五條之規定，適用刑法刑法第三百二十一條第一項第三款
    之攜帶兇器竊盜罪。被告甲○○就第一次犯行與丁○○有犯意聯絡及行為分擔，
    為共同正犯。被告甲○○先後二次犯行，時間緊接，所犯係構成要件相同之罪名
    ，其所使用之手法亦相同，顯係係基於概括犯意而為之，為連續犯，應論以一罪
    ，並加重刑責。聲請意旨雖未論及被告甲○○第二次竊盜犯行，惟此部分與原聲
    請之事實具有連續犯之裁判上一罪關係，為起訴效力所及，本院自應併予審理。
三、原審以被告甲○○罪證明確，予以論罪科刑，固非無見，惟被告甲○○第二次竊
    盜部分，與原聲請之部分，有連續犯之裁判上一罪關係，原判決未及審酌，應有
    未合，被告甲○○以量刑過重提起上訴雖無理由，但原判決既有上述可議之處，
    自應予以撤銷改判。
四、茲審酌被告甲○○素行、竊盜之動機、手段、所生之危害、被查獲後仍再次犯案
    ，惡性較重，惟所得之財物不多，於本院審理時亦坦承犯行，態度尚稱良好等一
    切情狀，量處如主文所示之刑。扣案之螺絲起子一支、活動扳手一支、手鋸三支
    、扳手一支、起重器一個、手推車一台均被告施完元所有供行竊之用，業據其供
    明在卷，應依刑法第三十八條第一項第二款之規定宣告沒收。
五、被告甲○○未曾受有期徒刑以上刑之宣告，此有台灣屏東地方法院檢察署刑案資
    料查表可參，其經此刑之宣告，應知所警惕而無再犯之虞，本院認其所受之宣告
    刑，以暫不執行為適當，併宣告緩刑三年，以啟向上。
貳、駁回上訴部分：
一、被告羅建利對於其竊盜之事實均已坦白承認，核與共同被告甲○○所供互相符合
    ，亦與證人乙○○、薛坤輝等人所述之情節大符合，並有贓物領據、現場相片在
    卷及扣案之螺絲起子一支、活動扳手一支扣案可供參考，且被告係在現場為警當
    場逮捕到案，有刑事案件報告書可考，本件事證已明，被告犯行應可認定。
二、查被告持以供行竊之螺絲起子、扳手等物，質地尖銳，持以行刺揮砍，可以危害
    人身安全，自屬兇器之一種，被告丁○○竟持之行竊，核其所為係犯刑法第三百
    二十一條第一項第三款之攜帶兇器竊盜罪。其與甲○○有犯意聯絡及行為分擔，
    為共同正犯。原判決審酌被告丁○○素行、竊盜之動機、手段、所生之危害、所
    得之財物不多、犯後態度等情狀，量處有期徒刑六月，如易科罰金以三百元折算
    一日，並就其行竊所用之螺絲起子、活動扳手等物依法宣告沒收，其認事用法均
    無不當，量刑亦稱允洽，被告以原審量刑過重，提起上訴，請求改判較輕之刑度
    云云，顯無理由，應予駁回。
三、被告丁○○未曾受有期徒刑以上刑之宣告，此有台灣屏東地方法院檢察署刑案資
    料查表可參，其經此刑之宣告，應知所警惕而無再犯之虞，本院認其所受之宣告
    刑，以暫不執行為適當，爰宣告緩刑二年，以勵自新。
參、應依刑事訴訟第四百五十五條之一第三項、第三百六十九條第一項前段、第三百
    六十四條、第二百九十九條第一項，電業法第一百零五條，刑法第十一條前段、
    第二十八條、第五十六條、第三百二十一條第一項第三款、第七十四條第一款、
    第三十八條第一項第二款，判決如主文。
中      華      民      國      九十三      年    六    月    三十    日
                                臺灣屏東地方法院刑事第二庭
                                      審判長法  官  黃國永
                                            法  官  翁世容
                                            法  官  林昌義
右正本證明與原本無異。
如不服本判決應於收受本判決送達後十日內向本院提出上訴書狀，其未敘述上訴理由
者，並得於提起上訴後十日內向本院補提理由書狀（均須按他造當事人之人數附繕本
 ）「切勿逕送上級法院」
                                          書記官  林鴻仁
中      華      民      國      九十三      年    六    月    三十    日
附錄本判決論罪之法條：
刑法第三百二十一條第一項第三款：
